# 售后回租融资租赁形成的借款利息资本化问题

提问人：scx252 时间：2016-01-01 22:27:08
公司以自有固定资产通过售后回租融资租赁的形式向融资租赁公司借入款项，用于购建厂房、设备。其分期支付的利息参照专项银行借款进行资本化，是否可以?利息对应的进项税进行抵扣,因资产处于在建状态，无法划分房屋及设备支出金额，拟全部抵扣，还是将房屋部分计算做进项税转出？即如何对利息资本化及进项税处理的判断？

回答人：chenyiwei
根据《企业会计准则解释第 1 号》第三条：“承租人在融资租赁中发生的融资费用应予资本化或是费用化，应按《企业会计准则第 17号--借款费用》处理，并按《企业会计准则第 21 号--租赁》进行计量”。因此，售后回租构成融资租赁本质上是资产抵押借款，其利息支出的资本化问题，与一般的银行借款所考虑的问题相同。 进项税额抵扣问题，建议咨询税务专业人士。我个人的理解是按照财税[2005]165号文的规定进行分拆，确定不可抵扣的进项税额。

提问人：sdkdwcx 时间：2017-02-15 11:49:21
请教陈版主，审计的一个公司，借款与融资租赁较多，在建工程金额小于借款总额，在计算资本化率，面临融资租赁在参与本金占用加权平均时，如果用收到的租赁本金金额，这样算出来的当期利率偏低，还是采用租赁未还款本金金额，计算资本化率呢，或者应采用其他方法？

回答人：chenyiwei
因为利息是按照实际利率法计算的，所以应当按照各笔借款或融资的实际利率而不是名义利率来计算加权平均资本化率。